# 固定资产置换

提问人：budongkuaiji 时间：2012-03-29 20:22:57
有个法人股独资公司没有固定资产，没法做审计业务，提供的票据是出资方的票据。现在法人股（出资方）将固定资产作为独资公司的固定资产的股东会决议怎么打啊

回答人：chenyiwei
为何不通过正规的出资程序？该资产是否依法需办理过户手续（如不动产）？如何证明法律上的权属转移已经生效？这些都是需要关注的问题。另外，这样做法不增加子公司的注册资本和实收资本，对子公司存在较高的税务风险，即被要求按接受捐赠处理，相关折旧、摊销因无合规票据导致无法税前扣除的风险。

提问人：zcw75228 时间：2012-06-10 10:46:15
回复 chenyiwei 的帖子
我公司现购买了几间办公用房，已付款取得发票，但该办公用房要在两年后才交房，我现在是先计入在建工程，等验房后再转入固定资产，但单位领导认为：虽然公司已付款但由于房屋并未交接，即该产品的重大风险报酬并未发生转移，理解此交易，此时计入非流动的预付账款比较合适。 不知哪种帐务处理合适?谢谢！

回答人：chenyiwei
两者无本质区别，计入其他非流动资产或在建工程均可。